hu: Szoptatási lehetőség típusa: Elöl gombos; Lecsatolható; Kétrétegű; Felhajtható panel; Nincs; Félrehúzható; Oldalt sliccelt; Elöl patentos; Átlapolós; Elöl cipzáras; Egyéb
sl-SI: Vrsta dostopa za negovalce: Gumbi spredaj; Na sponko; Dvoslojno; Dvižna plošča; Brez; Na odmik; Razporek ob strani; Pritiskači spredaj; Na preklop spredaj; Zadrga spredaj; Drugo
bg-BG: Тип достъп за кърмене: Закопчаване с копчета отпред; Закопчалка на презрамката; Двоен слой; Повдигащ се панел; Няма; Издърпване настрани; Страничен процеп; Закопчаване с тик-так копчета отпред; Прегърни ме; Преден цип; Друго
sk-SK: Typ prístupu na dojčenie: Gombíky vpredu; Odopínacie; Dvojitá vrstva; Vyhrňovací panel; Žiadne; Odhrňovacie; Bočný rozparok; Cvoky vpredu; Zavinovacia predná časť; Zips vpredu; Iné
el: Τύπος πρόσβασης σε θηλασμό: Κουμπιά μπροστά; Κλιπ που κατεβαίνει; Διπλό επίπεδο; Τμήμα που ανασηκώνεται; Κανένα; Τράβηγμα στο πλάι; Πλαϊνό σκίσιμο; Τρουκ μπροστά; Κρουαζέ μπροστινό μέρος; Φερμουάρ μπροστά; Άλλο
cs: Typ přístupu kvůli kojení: Přední zapínání na knoflíky; Odepínací; Dvojitá vrstva; Vyhrnovací panel; Žádný; Odhrnovací; Boční rozparek; Přední zapínání na patentky; Zavinovací; Přední zapínání na zip; Ostatní
pl: Typ dostępu do karmienia: Guziki z przodu; Odpinane na klips; Podwójna warstwa; Podnoszony panel; Brak; Odchylany; Rozcięcie z boku; Zatrzaski z przodu; Kopertowy przód; Zamek z przodu; Inne
sv: Tillgång för amning: Knäppning fram; Nedfällbar; Dubbelt lager; Uppfällbar panel; Ingen; Sidoöppning; Sidoslits; Tryckknappar fram; Omlott fram; Dragkedja fram; Övrigt
es: Tipo de acceso de lactancia: Botón frontal; Broche desplegable; Doble capa; Panel que se levanta; Ninguno; Deslizable hacia un lado; Abertura lateral; Cierre a presión frontal; Frente cruzado; Cremallera frontal; Otro
it: Tipo di accesso per l'allattamento: Bottoni sul davanti; Sgancio a clip; Doppio strato; Pannello sollevabile; Nessuno; Apertura laterale; Spacco laterale; Bottoni a pressione sul davanti; Davanti a portafoglio; Zip sul davanti; Altro
en: Nursing access type: Button front; Clip-down; Double layer; Lift-up panel; None; Pull-aside; Side slit; Snap front; Wrap front; Zipper front; Other
da: Type af ammeadgang: Knapper foran; Klikåbning; Dobbeltlag; Panel, der kan løftes op; Ingen; Træk til siden; Slids i siden; Trykknapper foran; Slå om-front; Lynlås foran; Andet
pt-BR: Acesso para amamentação tipo: Botões frontais; Fecho de encaixe; Camada dupla; Painel de levantar; Nenhum; Puxar para o lado; Fenda lateral; Fecho de pressão frontal; Frente envelope; Zíper frontal; Outro
fi: Imetysmahdollisuuden tyyppi: Napitus edessä; Klipsikiinnitys; Kaksikerroksinen; Nostettava paneeli; Ei mitään; Sivuun vedettävä; Sivuhalkio; Nepparit edessä; Kietomismalli; Vetoketju edessä; Muu
fr: Type d’accès pour l’allaitement: Boutons à l'avant; À clip; Double couche; Panneau relevable; Aucun; À écarter; Fente latérale; Boutons-pression à l'avant; Avant croisé; Fermeture éclair à l'avant; Autre
ko: 수유 접근 유형: 전면 버튼; 클립다운; 이중 레이어; 리프트업 패널; 없음; 풀어사이드; 측면 슬릿; 전면 스냅; 랩 프런트; 전면 지퍼; 기타
ro-RO: Tip de acces alăptare: Cu nasturi în față; Prindere cu clemă; Strat dublu; Panou care se ridică; Fără; Care se trage lateral; Crăpătură laterală; Capse în față; Parte frontală petrecută; Fermoar în față; Altele
th: ประเภทการเข้าถึงการพยาบาล: กระดุมหน้า; แบบปลดตะขอหน้า; ผ้าสองชั้น; แผงผ้าแบบเปิดขึ้น; ไม่มี; แบบดึงด้านข้าง; ผ่าข้าง; กระดุมแป๊กหน้า; ป้ายหน้า; ซิปหน้า; อื่นๆ
vi: Loại hình tiếp cận điều dưỡng: Cài khuy trước; Cài móc; Hai lớp; Vạt áo vén lên; Không có; Kéo sang bên; Xẻ tà hai bên; Cài cúc bấm trước; Đắp chéo trước; Khóa kéo trước; Khác
zh-TW: 哺乳開口類型: 前排釦; 扣環下掀式; 雙層設計; 上掀式面板; 無; 側拉式; 側邊開衩; 前按扣; 交叉前襟; 前拉鍊; 其他
ru: Тип доступа для кормления: На пуговицах спереди; Отстегивающиеся; Двойной слой; Поднимающаяся панель; Нет; Отодвигающаяся часть; Боковые прорези; На кнопках спереди; Запах спереди; Молния спереди; Другое
lt-LT: Maitinimo prieigos tipas: Sagos priekyje; Atsegamas segtuku; Dvigubas sluoksnis; Pakeliamas kraštas; Nėra; Atitraukiama į šoną; Skeltukas šone; Spaudės priekyje; Susiaučiamas priekis; Užtrauktukas priekyje; Kita
de: Art des Stillzugangs: Knopfleiste vorne; Clip-Down; Doppelschicht; Anhebbares Panel; Keine; Seitlich verschiebbar; Seitenschlitz; Druckknöpfe vorne; Wickeloptik; Reißverschluss vorne; Andere
zh-CN: 哺乳开口类型: 门襟纽扣; 下拉式夹扣; 双层; 上掀式裁片; 无; 侧拉式; 侧开叉; 门襟按扣; 交叠门襟; 门襟拉链; 其他
hr-HR: Vrsta pristupa za dojenje: Prednji dio s gumbima; Kopčanje s preklopom; Dvostruki sloj; Podizna ploča; Nema; Povlačenje u stranu; Bočni prorez; Prednji dio s pritisnim gumbima; Prednji dio na preklop; Prednji dio s patentnim zatvaračem; Ostalo
pt-PT: Tipo de acesso de enfermagem: Botões frontais; Rebatível com mola; Camada dupla; Painel elevatório; Nenhum; Abertura lateral de puxar; Rachas laterais; Molas frontais; Traçado frontal; Fecho-éclair frontal; Outro
nl: Voedingstoegang type: Knoopsluiting voor; Afklikbaar; Dubbele laag; Ophaalbaar paneel; Geen; Opzij te trekken; Zijsplit; Drukknoopsluiting voor; Overslag voor; Ritssluiting voor; Overig
nb: Ammetilgangstype: Knapper foran; Klips for nedfelling; Dobbelt lag; Løftbart panel; Ingen; Dra til siden; Sideslisse; Trykknapper foran; Omslag foran; Glidelås foran; Annet
tr: Emzirme erişim türü: Önden düğmeli; Aşağı klipsli; Çift katmanlı; Kaldırılabilir panel; Yok; Yana çekilebilir; Yandan yırtmaçlı; Önden çıtçıtlı; Kruvaze yaka; Önden fermuarlı; Diğer
ja: 看護アクセスタイプ: フロントボタン; クリップダウン; ダブルレイヤー; リフトアップパネル; なし; 横開き; サイドスリット; フロントスナップ; フロントラップ; フロントジッパー; その他